【裁判字號】    88,上易,3121
【裁判日期】    890104
【裁判案由】    違反就業服務法
【裁判全文】
臺灣高等法院臺中分院刑事判決                  八十八年度上易字第三一二一號
    上  訴  人
    即  被  告  乙○○
右上訴人因違反就業服務法案件，不服台灣台中地方法院中華民國八十八年九月二十
二日第一審判決（民國八十八年度易字第二五九四號，起訴案號：台灣台中地方法院
檢察署民國八十八年度偵字第三四五三號），提起上訴，本院判決如左：
    主      文
上訴駁回。
    事實及理由
一、本案經本院審理結果，認第一審判決關於上訴人即被告（以下簡稱被告）乙○○
    部分之認事用法及量刑均無不當，應予維持，並引用第一審判決書該部分記載之
    事實、證據及理由（如附件）。
二、被告在本院未提出其他有利之證據及辯解，渠上訴意旨以其係前述全羊餐廳之負
    責人等詞而據以指摘原判決不當，惟本院斟酌該印尼籍之看護工ＳＲＩＡＴＵＮ
    並非被告申請許可所聘僱之外國人乙節，既為被告所不爭執等情，因認被告之上
    訴為無理由，應予駁回。
三、據上論斷，應依刑事訴訟法第三百七十三條、第三百六十八條判決如主文。
本案經檢察官甲○○到庭執行職務。
中      華      民      國     八十九     年      一      月     四     日
                                   臺灣高等法院臺中分院刑事第五庭
                                         審判長法  官  吳  重  政
                                               法  官  朱      樑
                                               法  官  李  寶  堂
右正本證明與原本無異。
不得上訴。
                                               書記官  蕭  玉  真
中      華      民      國     八十九     年      一      月     四     日
                                                                        Ｖ
臺灣臺中地方法院刑事判決                        八十八年度易字第二五九四號
    公  訴  人  台灣台中地方法院檢察署檢察官
    被      告  乙○○  男三十一歲（民國○○○年○○月○○日生）
                        住台中縣潭子鄉○○村○○路○段五七號
                        身分證統一編號：Ｚ000000000號
                陳聖民  男三十三歲（民國○○○年○月○○日生）
                        住台中縣和平鄉○○里○○路○段松鶴三巷八十之一號
                        身分證統一編號：Ｚ000000000號
右列被告因違反就業服務法案件，經檢察官提起公訴（八十八年度偵字第三四五三號
），本院判決如左：
    主  文
乙○○違反不得媒介外國人非法為他人工作之規定，處罰金新台幣陸萬元，如易服勞
役，以參佰元折算壹日。緩刑參年。
陳聖民違反雇主不得未經許可聘僱他人所申請聘僱之外國人之規定，其聘僱人數為一
人，處罰金新台幣陸萬元，如易服勞役，以參佰元折算壹日。緩刑參年。
    事  實
一、陳麗偵（另為不起訴處分）因其祖母患有老人痴呆症，陳麗偵為照顧其祖母生活
    起居，即經由外籍勞工仲介公司申請聘請印尼籍看護工一名。惟因仲介公司告知
    申請手續費時大約半年左右，陳麗偵適因他故須往美國，遂於八十七年九月三十
    日離境，迨至八十八年一月二十三日始行返國。孰料陳麗偵於美國期間，前開外
    籍勞工仲介公司通知其先前申請之印尼籍看護工ＳＲＩＡＴＵＮ業已獲得許可，
    並於八十七年十月二十八日抵台。惟因陳麗偵無法於短期內返國，遂委託其弟乙
    ○○代為照料，俾待其回國後再作安排。然乙○○明知不得媒介外國人為他人工
    作，竟於八十七年十月二十九日，將陳麗偵申請許可之印尼勞工ＳＲＩＡＴＵＮ
    媒介予陳聖民為其工作。陳聖民即自八十七年十月二十九日起，以每日薪水新台
    幣（下同）六百元之代價僱用ＳＲＩＡＴＵＮ在其所開設，位於台中縣潭子鄉○
    ○街二十六號之「全羊餐廳」內擔任清洗碗碟之工作，迨至八十八年一月五日於
    上址為警當場查獲。
二、案經台中市警察局第五分局報請台灣台中地方法院檢察署檢察官偵查起訴。
    理  由
一、訊據被告乙○○、陳聖民對於右揭事實大致供承不諱，核與ＳＲＩＡＴＵＮ於警
    訊時證述之情節相符，應堪採信。被告乙○○雖辯稱並無媒介外勞之意思，而係
    其姐陳麗偵無法返國，當時無法尋獲適當場所及人力照顧該名印尼看護工之起居
    ，遂央請被告陳聖民代為照料，其與被告陳聖民純係基於助人善意，亦未收取任
    何報酬，並非意圖媒介或非法聘僱外籍勞工等語。然查所謂「媒介」者，即係居
    間促成僱傭關係者即足當之，是否有償應非所問。本件外籍勞工ＳＲＩＡＴＵＮ
    自八十七年十月二十八日抵台後，翌日即（八十七年十月二十九日）至上述「全
    羊餐廳」擔任洗碗清潔工作，每日工作時間係十時至十四時，十七時至二十二時
    等情，均據其於警訊中供承無訛，顯見被告陳聖民確有違反就業服務法而非法僱
    用外籍勞工之事實。上開僱傭關係則係被告乙○○居間介紹乃得成立，從而被告
    乙○○具有居間媒介之事實，亦無疑義。被告等之自白與事實相符，犯行洵堪認
    定。被告等所為辯稱，僅係犯罪動機之區別，尚難解免渠等犯行。
二、核被告陳聖民所為，係違反就服務法第五十三第三款之規定，其聘僱人數為一人
    ，應依同法第五十八條第一項前段處罰。被告乙○○所為，係違反同法第五十六
    條規定，應依同法第五十九條第一項處罰。爰審酌被告等犯罪之動機尚非至惡、
    且無不良犯罪前科及犯罪後坦承犯行，態度良好等情狀，各量處如主文所示之刑
    ，並均諭知易服勞役之折算標準。末查被告等均未曾受有期徒刑以上刑之宣告，
    此有本院刑事被告前科紀錄表在卷可按，渠等雖有非法媒介、聘僱外勞之犯行，
    然其犯罪動機無非係因短期無法安置該名外籍勞工所為權宜之舉，嗣後並於偵審
    期間坦承犯行，深具悔意，經此科刑教訓，當知所警惕而無再犯之虞，本院綜核
    各情，認其所受宣告之刑，以暫不執行為適當，均予宣告緩刑三年，以啟自新。
據上論斷，應依刑事訴訟法第二百九十九條第一項前段、就業服務法第五十八條第一
項前段，第五十九條第一項、刑法第十一條前段、第四十二條第二項、第七十四條第
一款，罰金罰鍰提高標準條例第二條，判決如主文。
中      華      民      國    八十八    年      九      月    二十二    日
                                          台灣台中地方法院刑事第一庭
                                                  法  官  張  升  星
右正本證明與原本無異。
如不服本判決，應於判決送達後十日內向本院提出上訴狀，上訴於台灣高等法院台中
分院（須附繕本）。
                                                  書記官
中      華      民      國    八十八    年      九      月    二十二    日
附錄法條：
第五十三條：雇主不得有左列行為：三、未經許可聘僱或留用他人所申請聘僱之外國
人。
第五十六條：任何人不得媒介外國人非法為他人工作。
第五十八條第一項：違反第五十三條第一款、第二款或第三款規定，其聘僱或留用人
數為一人者，處六月以下有期徒刑、拘役或科或併科新臺幣九萬元以下罰金；其聘僱
或留用人數為二人以上者，處三年以下有期徒刑、拘役或科或併科新臺幣三十萬元以
下罰金。
第五十九條第一項：違反第五十六條規定者，處六月以下有期徒刑、拘役或科或併科
新臺幣十五萬元以下罰金。


司法院資訊處製作；財團法人民間司法改革基金會備份。
